【裁判字號】    92,交聲,410
【裁判日期】    921031
【裁判案由】    違反道路交通管理處罰條例聲明異議
【裁判全文】
臺灣桃園地方法院刑事裁定            九十二年度交聲字第四一號
    受處分人
    即異議人  甲○○
    處分機關  交通部公路局新竹區監理所桃園監理站
右列受處分人因違反道路交通管理處罰條例事件，對交通部公路局新竹區監理所桃園
監理站民國九十二年九月十日所為桃監裁三字第裁五二－Ｄ１Ａ○三二二九五號之處
分（原處分案號：桃警局交字第Ｄ１Ａ○三二二九五號），聲明異議，本院裁定如左
：
    主    文
異議駁回。
    理    由
一、聲明異議意旨略以：異議人所擁有之機車從未停放在該處，但為何異議人機車會
    被移至相片所示處，異議人並不知情，是否遭人惡作劇或故意移至違規處，攝製
    違規照片，亦屬非不可能。桃園監理站違稽Ａ字第０九二０００二四三二號函所
    附相片經異議人詳細審閱後，發現該相片與一般交通警察所檢附的違規相片有下
    列出入點：該照片明顯缺少攝製日期時間地點等資料，異議人懷疑這張違規相片
    可能被人合成嫌疑加工製造。為此，特提出異議，請鈞院撤銷原處分等語。
二、經查，異議人因於民國九十二年六月六日十四時十八分許，在桃園縣中壢市○○
    ○路六十二號，在禁止臨時停車處所違規停車（車牌號碼：ＩＡＰ－１１６），
    經桃園縣警察局交通隊中壢分隊開立桃警交字第Ｄ１Ａ○三二二九五號舉發違反
    道路交通管理事件通知單。異議人雖然辯稱其所擁有之機車從未停放在該處云云
    。惟按，異議人於右揭時、地有在禁止臨時停車處所停車而違反道路交通安全規
    則之事實，業據桃園縣政府警察局於九十二年六月二十六日以桃警交字第０九二
    ０００八一一三號函謂：據驗採證照片，ＩＡＰ－１１６號車停放於人行道上未
    設有機車停車格處，依道路交通管理處罰條例第三條第三款規定「人行道係指為
    專供行人通行之騎樓、走廊，及劃設供行人行走之地面道路．．等」，爰此員警
    予以舉發拖吊並無違誤等語。又因執行勤務之員警，與異議人無任何怨恨仇隙，
    亦無必要於所掌管之公文書上故意為不實之登載或故意將現場相片加工合成製造
    為異議人違規停車之照片，致使其自陷於觸犯刑事責任之危險。是異議人於右揭
    時、地應有在禁止臨時停車處所違規停放車牌號碼ＩＡＰ－１１６號機車之違反
    道路交通安全規則之行為，可堪認定。
三、第按，依道路交通管理處罰條例第五十六條第一項第一款規定：在禁止臨時停車
    處所停車者，處新臺幣六百元以上一千二百元以下罰鍰。本件異議人既有在禁止
    臨時停車處所違規停放車牌號碼ＩＡＰ－１１６號機車之事實，執勤員警依法舉
    發，並無錯誤；本件處分機關（交通部公路局新竹區監理所桃園監理站）對於異
    議人，於受理申訴後，仍依道路交通管理處罰條例第五十六條第一項第一款規定
    ，裁處異議人罰鍰新臺幣六百元，於法核無不合。異議人執詞不服，而提起本件
    異議，謂其所有之機車從未停放在該處，是否遭人惡作劇或故意移至違規處攝製
    違規照片或違規相片可能係被人合成加工製造云云，均未舉證以佐實說詞，其僅
    空言聲明異議，請求撤銷原處分，屬無理由，應予駁回之。
四、據上論斷，應依道路交通管理處罰條例第八十七條第二項、道路交通案件處理辦
    法第十九條，裁定如主文。
中      華      民      國    九十二    年      十      月    三十一    日
                                臺灣桃園地方法院交通法庭
                                    法  官   呂 仲 玉
右正本證明與原本無異。
如不服本裁定，應於裁定送達後五日內向本院提出抗告狀。
                                    書記官   方 秀 貞
中      華      民      國      九十二     年     十一     月    三    日


司法院資訊處製作；財團法人民間司法改革基金會備份。
